臺灣板橋地方法院民事裁定          100年度消債更字第114號
聲  請  人  吳素英
上列當事人因消費者債務清理事件，聲請更生，本院裁定如下：
    主  文
債務人吳素英自中華民國一○○年八月十二日下午五時起開始更
生程式。
命司法事務官進行本件更生程式。
    理  由
一、按債務人不能清償債務或有不能清償之虞，且無擔保或無優
    先權之債務總額未逾新臺幣一千二百萬元者，於法院裁定開
    始清算程式或宣告破產前，得向法院聲請更生。法院開始更
    生程式之裁定，應載明其年、月、日、時，並即時發生效力
    。法院裁定開始更生或清算程式後，得命司法事務官進行更
    生或清算程式，必要時得選任律師、會計師或其他適當之自
    然人或法人為監督人或管理人，消費者債務清理條例（下稱
    消債條例）第3條、第42條第1項、第45條第1項、第16條第1
    項分別定有明文。次按依消債條例第3 條規定債務人不能清
    償或有不能清償之虞，即得聲請更生，並未以履行金融機關
    之協商條件有困難為要件，況債務人是否同意協商條件，乃
    債務人之自由，且此時債務人聲請更生仍有其利益，即進入
    更生後，債務人縱依金融機構所提之每月清償金額提更生方
    案，依據該條例第53條第2項第3款之規定，債務人於6年或8
    年後即可債務消滅，毋庸清償至12年6 月，應讓債務人有早
    日解脫債務之機會，立法意旨甚明（臺灣高等法院暨所屬法
    院97年法律座談會民事類提案第46號民國97年11月12日決議
    參照）。
二、聲請人向本院聲請更生，主張其有不能清償債務之虞情事，
    債務總金額為新臺幣（下同）1,087,589 元，於97年消債條
    例施行後，曾發函向最大債權金融機構香港商香港上海豐
    銀行股份有限公司請求共同協商債務清償方案，惟其配偶於
    98年因急性肺積水住院開刀致收入降低，子女升五專生活費
    增加，原居所因面臨拍賣遂已出賣予他人，顯不足以負擔銀
    行所提協商條件，而協商不成立，且其無擔保或無優先權之
    債務總額未逾1,200 萬元，復未經法院裁定開始清算程序或
    宣告破產云云。
三、經查，聲請人主張之上開事實，業據提出財產及收入狀況說
    明書、債權人清冊、前置協商機制協議書、聲請人及其配偶
    池秀村之財政部臺灣省北區國稅局財產歸屬資料清單、聲請
    人之98、99年度綜合所得稅各類所得資料清單、戶籍謄本、
    財團法人金融聯合徵信中心當事人綜合信用報告及債權人清
    冊、聲請人及其配偶池秀村之勞工保險被保險人投保資料表
    （明細）、房屋租賃契約書、存款存摺、聲請人之子池秉宸
    之遠雄人壽防癌保險單、聲請人之薪資單、繳費收據等件為
    證，堪信屬實。此外，本件又查無聲請人有消費者債務清理
    條例第6條第3項、第8 條或第46條各款所定駁回更生聲請之
    事由存在，是本件更生聲請，應屬有據，爰裁定如主文。
四、至於聲請人於更生程序開始後，應另提出足以為債權人會議
    可決或經法院認為公允之更生方案以供採擇，俾免更生程序
    進行至依消費者債務清理條例第61條規定應行清算之程度，
    附此敘明。
中    華    民    國    100    年    8    月    12    日
                  民事第二庭    法  官  吳振富
上為正本係照原本作成。
本件不得抗告。
本裁定已於100年8月12日17時公告。
中    華    民    國    100    年    8    月    12    日
                                書記官  吳語杰